【裁判字號】    98,訴,559
【裁判日期】    980724
【裁判案由】    毒品危害防制條例
【裁判全文】
臺灣板橋地方法院刑事判決               98年度訴字第559號
公  訴  人  臺灣板橋地方法院檢察署檢察官
被      告  甲○○
                    （現另案於臺灣桃園女子監獄執行）
上列被告因違反毒品危害防制條例案件，經檢察官提起公訴（97
年度毒偵字第8563號），本院判決如下：
    主  文
甲○○施用第一級毒品，累犯，處有期徒刑拾月；又施用第二級
毒品，累犯，處有期徒刑陸月。應執行有期徒刑壹年貳月。
    事  實
一、甲○○前曾於民國91、92年間先後二次因施用毒品案件，分
    別經檢察官聲請本院及臺灣士林地方法院裁定送觀察、勒戒
    後，均認無繼續施用毒品傾向後，先後於91年2 月22日、92
    年12月16日執行完畢釋放，並分別經臺灣板橋地方法院檢察
    署檢察官以91年度毒偵字第598 號、臺灣士林地方法院檢察
    署檢察官以92年度毒偵緝字第158 號不起訴處分確定在案。
    又其前曾於95、96年間因毒品案件，先後經臺灣士林地方法
    院以94年度易字第813 號、本院以95年度訴字第602 號等判
    決，各判處有期徒刑七月、十月確定，其後復於96年間經減
    刑各減為有期徒刑三月又十五日、五月，並更定應執行刑為
    七月又十五日，於96年12月4 日縮刑期滿執行完畢。詎其猶
    不知悔改，於上開觀察、勒戒及有期徒刑執行完畢後五年內
    ，復基於施用毒品之各別犯意，分別於97年8 月13日下午3
    時45分許為警採尿前26小時、96小時內某時，在臺北縣某處
    ，施用第一級毒品海洛因、第二級毒品甲基安非他命各1 次
    。嗣其於97年8 月13日下午2 時50分許，在臺北縣中和市○
    ○路252 巷36弄口，遇警盤查，經警採尿送驗後，分別驗有
    鴉片類嗎啡及甲基安非他命等藥物陽性反應，因而查悉上情
    。
二、案經臺北縣政府警察局中和分局報請臺灣板橋地方法院檢察
    署檢察官偵查起訴。
    理  由
一、訊據被告矢口否認有上揭施用各級毒品之犯行，辯稱：伊自
    96年出監後就未再施用毒品，可能係伊服用憂鬱症藥物，因
    而尿液驗有陽性反應云云。然查，依偵查卷附被告驗尿報告
    內容所示，被告經驗得毒品鴉片類嗎啡之濃度達2956ng/ml
    、毒品甲基安非他命之濃度達5615ng/ml ，均與判定依據之
    衛生署公告值500ng/ml，超出甚多，此有臺灣檢驗科技股份
    有限供出具之濫用藥物檢驗報告在卷可稽，顯與被告上開所
    辯服用憂鬱症藥物所致云云之情不合，足認被告上開所辯，
    要屬事後卸責之詞，應不足採。另本件警方移送鑑驗之尿液
    ，經本院送請鑑定後，其DNA-STR 型別亦與被告相符，此亦
    有內政部警政署刑事警察局鑑驗書在卷可按。是本件事證已
    臻明確，被告犯行足堪認定，應予依法論科。
二、核被告上開所為，分別係犯毒品危害防制條例第10條第1 項
    之施用第一級毒品、同條第2 項之施用第二級毒品等罪。其
    各次施用毒品前之持有毒品行為，應為其後施用行為所吸收
    ，均不另論罪。再被告前曾於95、96年間因毒品案件，先後
    經臺灣士林地方法院以94年度易字第813 號、本院以95年度
    訴字第602 號等判決，各判處有期徒刑七月、十月確定，其
    後復於96年間經減刑各減為有期徒刑三月又十五日、五月，
    並更定應執行刑為七月又十五日，於96年12月4 日縮刑期滿
    執行完畢，有臺灣高等法院被告前案紀錄表在卷可稽，被告
    前受有期徒刑執行完畢後，於五年以內故意再犯本件有期徒
    刑以上之各罪，均為累犯，應依刑法第47條第1 項規定，各
    加重其刑。又其施用毒品海洛、甲基安非他命之行為，係於
    不同時地施用不同毒品之各別行為，應予分論併罰。爰審酌
    被告之素行、各罪再犯施用毒品情節、所生危害及犯罪後飾
    卸之態度等一切情狀，各量處如主文所示之刑，並定其應執
    行之刑。
據上論斷，應依刑事訴訟法第299 條第1 項前段，毒品危害防制
條例第10條第1 項、第2 項、第23條第2 項，刑法第11條前段、
第47條第1 項、第51條第5 款，判決如主文。
本案經檢察官張慶林到庭執行職務
中    華    民    國    98    年    7     月    24    日
                刑事第十庭  審判長法  官  彭  全  曄
                                  法  官  陳  正  昇
                                  法  官  洪  珮  婷
以上正本證明與原本無異。
如不服本判決應於收受送達後十日內向本院提出上訴書狀，並應
敘述具體理由；其未敘述上訴理由者，應於上訴期間屆滿後二十
日內向本院補提理由書（均須按他造當事人之人數附繕本）「切
勿逕送上級法院」。
                                  書記官  黃  頌  棻
中    華    民    國    98    年    7     月    24    日
附錄本案論罪科刑法條全文：
毒品危害防制條例第10條
施用第一級毒品者，處 6 月以上 5 年以下有期徒刑。
施用第二級毒品者，處 3 年以下有期徒刑。


司法院資訊處製作；財團法人民間司法改革基金會備份。
